【裁判字號】    97,上訴,4396
【裁判日期】    971112
【裁判案由】    恐嚇等
【裁判全文】
臺灣高等法院刑事判決                97年度上訴字第4396號
上  訴  人  臺灣桃園地方法院檢察署檢察官
上  訴  人
即  被  告  甲○○
上  訴  人
即  被  告  乙○○
上列上訴人因被告恐嚇等案件，不服臺灣桃園地方法院97年度易
字第593號，中華民國97年8月13日第一審判決（起訴案號：臺灣
桃園地方法院檢察署97年度偵字第8322號），提起上訴，本院判
決如下：
    主  文
上訴駁回。
    事  實
一、乙○○於民國九十三年間，因施用毒品案件，經原審法院九
    十三年度訴字第四二七號刑事判決判處有期徒刑八月、六月
    ，並經定應執行有期徒刑一年確定；於九十四年間，復因竊
    盜案件，經台灣新竹地方法院以九十四年竹北簡字第三十二
    號刑事判決判處有期徒刑五月確定，前揭有期徒刑八月、六
    月、五月經台灣新竹地方法院以九十四年度聲字第五三二號
    裁定定應執行有期徒刑一年四月確定。於九十四年間，又因
    施用毒品案件，經原審法院九十四年度訴字第一四六三號刑
    事判決判處有期徒刑八月、六月，並經定應執行有期徒刑一
    年；於九十五年間，另因竊盜案件，經原審法院九十五年度
    易字第三四九號刑事判決判處有期徒刑一年，經上訴後經本
    院九十五年度上易字第一０三四號刑事判決駁回上訴確定，
    前揭有期徒刑八月、六月、一年經本院以九十五年度聲字第
    一八六四號裁定定應執行有期徒刑一年十一月，與前揭經定
    應執行有期徒刑一年四月接續執行，於九十六年四月十三日
    假釋付保護管束，刑期至九十六年七月十六日屆滿，在所餘
    刑期內未經撤銷假釋，其未執行之刑以已執行論。
二、甲○○因認其於九十七年二月二日十九點三十分許在桃園縣
    中壢市○○○路與幸福街口因持有第二級毒品為警查獲一事
    係丙○○向警方提供線索，因此心生怨懟，明知與丙○○間
    並無債權債務關係存在，竟與乙○○、真實姓名年籍不詳之
    成年男子「邱奕堂」、「饒志文」共同基於意圖為自己不法
    所有之犯意聯絡，於九十七年二月五日十八時三十分許，由
    甲○○、「邱奕堂」、「饒志文」駕車至丙○○工作之桃園
    縣中壢市○○路一一三號金像公司門口等候丙○○，嗣見到
    丙○○後，甲○○即以不上車就開槍等言詞脅迫，致丙○○
    心生畏懼，恐生命、身體之安全受有危害，不得不上車，其
    行動自由因而受到限制，而隨同至桃園縣中壢市○○○路三
    七號台南海鮮餐廳，乙○○則於該餐廳等候，待甲○○、「
    邱奕堂」、「饒志文」帶同丙○○至餐廳後，甲○○向丙○○詢問要如何解決其遭警查獲之事，丙○○表示願給甲○○
    新台幣（下同）五千元，甲○○則要求十五萬元，於談判過
    程中，「邱奕堂」、「饒志文」稱要將丙○○帶至虎頭山活
    埋等言詞，甲○○則稱如丙○○不拿錢出來，就隨「邱奕堂
    」、「饒志文」處理，以此等恐嚇言語要求丙○○交付金錢
    ，致使丙○○心生畏懼，而同意給付甲○○十三萬元，但因
    丙○○無現金可給付，即依「乙○○」指示，與甲○○、乙○○共同至位於桃園縣中壢市○○○路上之兆豐當舖，將丙○○所有之車號二二０九－HF號自用小客車以五萬元之代價
    典當（扣除利息後實拿四萬餘元），丙○○另至台南海鮮餐
    廳附近便利商店之自動提款機自其戶頭內領款，湊足五萬元
    後交付與甲○○，甲○○則當場分給「邱奕堂」二千五百元
    、「饒志文」三千元、乙○○一萬元之報酬，並另由乙○○
    擬寫八萬元之借據，由丙○○簽名後，交與乙○○持有，乙○○並以：如果我因這件事被警方抓，會讓你死得很難看等
    加害生命之話語，致丙○○心生畏懼，而生危害於其安全。
    於同日二十三時許，丙○○始獲釋放恢復其行動自由，總計
    丙○○遭非法剝奪行動自由約四時三十分。
三、案經丙○○訴由桃園縣政府警察局中壢分局報請台灣桃園地
    方法院檢察署檢察官偵查起訴。
    理  由
壹、證據能力：
一、刑事訴訟法第一百五十九條第一項雖規定，被告以外之人於
    審判外之言詞或書面陳述，除法律有規定外，不得作為證據
    。然同法第一百五十九條之五第一項、第二項亦規定，被告
    以外之人於審判外之言詞或書面陳述，經當事人於審判程序
    同意作為證據，法院審酌該言詞陳述或書面陳述作成時之情
    況，認為適當者，亦得為證據；當事人、代理人或辯護人於
    法院調查證據時，知有第一百五十九條第一項不得為證據之
    情形，而未於言詞辯論終結前聲明異議者，視為有前項之同
    意。經查，證人即告訴人丙○○於警詢之證述，經檢察官引
    為證據，而被告甲○○、乙○○於本院準備及審判程序中均
    未對告訴人於警詢之證述聲明異議，依前揭法條，應視為有
    同法第一百五十九條之五第一項之同意，而本院審酌告訴人
    係由警察製作筆錄，詢問過程亦無何不當或違法之情事，認
    將告訴人之證述作為證據，並無不當，依前揭法條，自有證
    據能力，得為證據。
二、按被告以外之人於審判外之言詞或書面陳述，除法律有規定
    者外，不得作為證據；被告以外之人於偵查中向檢察官所為
    之陳述，除顯有不可信之情況者外，得為證據，刑事訴訟法
    第一百五十九條第一項、第一百五十九條之一第二項分別定
    有明文。經查，告訴人於檢察官前所為之證述，業經具結，
    且亦無何顯有不可信之情況，依前揭法條，自應有證據能力
    。
貳、被告乙○○部分：
一、訊據被告乙○○均矢口否認有何妨害自由、恐嚇取財之犯行
    ，其先辯稱其係台南海鮮餐廳之廚師，被告甲○○與告訴人
    前來餐廳談事情，其有聽到他們談的內容，但整個過程其均
    未參與云云；後又改稱當日是好心幫告訴人云云。經查：
  (一)當日被告甲○○將告訴人押往台南海鮮餐廳時，被告乙○○
    即已在該處，且被告甲○○事前即已告知當天會帶告訴人過
    來，而於在台南海鮮餐廳之過程中，被告乙○○有陪同告訴
    人一同前往當舖典當車輛，並由被告乙○○寫借據後由告訴
    人簽名等情，為被告乙○○自承屬實（見偵查卷第九、十、
    五三頁），是被告辯稱整個過程其均未參與云云，顯無可採
    。另被告乙○○復自承事後有對告訴人說如其因這件事被警
    方抓，會讓告訴人死得很難看（見偵查卷第一一頁），核與
    告訴人之證述相符（見偵查卷第六頁），且被告甲○○事後
    亦給與被告乙○○一萬元之報酬，亦據被告甲○○、乙○○
    供述屬實（見原審審判筆錄第一五、一七頁），被告乙○○
    於被告甲○○與告訴人至台南海鮮餐廳前即已知悉二人將前
    來，於二人談話期間，全程在場，復陪同告訴人一同前往當
    舖點當車輛，擬寫借據後交由告訴人簽名，出言恐嚇告訴人
    ，亦自被告甲○○處領得報酬，是被告乙○○就被告甲○○
    對告訴人妨害自由、恐嚇取財之行為，顯有犯意之聯絡及行
    為之分擔，自無疑義。
  (二)起訴書雖認被告乙○○係對告訴人稱如不拿錢出來，要讓告
    訴人死得很難看，然查，被告乙○○稱其係對告訴人說如其
    因這件事被警方抓，會讓告訴人死得很難看（見偵查卷第一
    一頁），此與告訴人之證述相符（見偵查卷第六頁），告訴
    人於偵查中雖證稱被告乙○○對其稱如果不拿錢出來會讓其
    死得很難看，而未提及被告乙○○稱如其因這件事被警方抓
    ，會讓告訴人死得很難看，此可能係因隨時間之經過記憶模
    糊混雜所致，應認先前被告乙○○供述與告訴人證述相符情
    節為可採。
  (三)至同案被告甲○○辯稱當日係告訴人丙○○約其見面，因為
    先前告訴人有向其借錢，當天是告訴人要還錢，其並未恐嚇
    告訴人云云。經查：
  被告甲○○辯稱因為先前告訴人有向其借錢，當天是告訴人
    要還錢云云，然查，被告甲○○於警詢中自承：因為我知道
    我於二月三日因持有毒品案經警查獲係告訴人向警方檢舉並
    配合警方所致，因此我才會找他問這件事要如何處理，原本
    告訴人說要拿五千元給我，我說太沒行情了，要十五萬元才
    能解決，最後談定十三萬元解決（見偵查卷第二四至二五頁
    ），而告訴人亦否認與被告甲○○間有任何債權債務關係，
    係因先前告知警方被告甲○○下落，致被告甲○○為警查獲
    ，被告甲○○認告訴人是告密者，要賠償其損失等情相符（
    見偵查卷第四三頁），是被告甲○○與告訴人間之糾紛係因
    告訴人配合警方逮捕被告甲○○所致，二人間並無債權債務
    關係，足堪認定。
  被告甲○○辯稱當日係告訴人約其見面，其並未有妨害自由
    之行為云云。經查，告訴人證稱：九十七年二月五日下班時
    就見到被告甲○○和另外二名男子在公司門口等我，要我上
    車，我拜託他們可否讓我先把事情交代好再一起去，結果被
    告甲○○把他包包打開，給我看裡面一個黑黑的東西，就說
    不上車就要開槍，我害怕他真的開槍，只好上車，然後他們
    載我去台南小吃店，而被告乙○○已經在店裡等我們，被告
    乙○○就說看我的誠意要拿多少錢解決，我拜託被告乙○○
    幫我喬，但他的態度好像是幫被告甲○○跟我討錢，而被告
    甲○○說至少要拿十三萬元出來，但我沒有錢，被告乙○○
    就問我不是有台車，可以拿去當舖押，我說好，然後他們就
    載我去開車然後去當舖當車等語明確（見偵查卷第四二至四
    三頁）。而告訴人先前因配合警方逮捕被告甲○○一情，業
    如前述，依照常情，告訴人躲避被告甲○○尚且不及，豈有
    自行聯繫被告甲○○相約見面之理，是被告甲○○辯稱當日
    係告訴人約其見面云云，顯無可採。而告訴人見被告甲○○
    協同「邱奕堂」、「饒志文」一同前來，自知悉被告甲○○
    係為何事而來，為確保自身安全，自無自願與被告甲○○一
    同離去之理，是告訴人證稱：被告甲○○將包包打開，給我
    看裡面一個黑黑的東西，說不上車就要開槍等情，應認屬實
    。故被告甲○○有以脅迫為手段，剝奪告訴人之行動自由，
    洵堪認定。
  被告甲○○雖辯稱並未對告訴人為恐嚇之行為，然查，告訴
    人證稱：在餐廳時，在場另外兩個年輕人（即「邱奕堂」、
    「饒志文」）說要把我帶至虎頭山活埋，被告甲○○也說如
    果我不拿錢出來，就隨便他們處理等語（見偵查卷第四三頁
    ），而被告乙○○亦證稱：之前被告甲○○向我抱怨他這次
    案子是告訴人向警方檢舉並配合警方他才會被警方查獲，他
    說要把告訴人找出來給他死，討回公道等語（見偵查卷第九
    頁），是被告甲○○對告訴人顯極為不滿，再參酌被告甲○○自承起先告訴人只說要拿五千元出來處理此事，後來談定
    以十三萬元解決（見偵查卷第二五頁），其中相距二十六倍
    ，如非遭受恐嚇，告訴人豈願同意此種條件，是告訴人前揭
    證述，自屬可採。又告訴人事後將自己之車輛典當並自提款
    機領款後，先交付五萬元與被告甲○○，並簽立八萬元借據
    一情，亦據被告甲○○、乙○○、告訴人供述屬實（見偵查
    卷第二六、十、四三、原審審判筆錄第六頁），故被告甲○○有以恐嚇使告訴人交付五萬元及八萬元借據，自堪認定。
  (四)綜上各情相互參酌，被告等所辯不足採信，本件事證已臻明
    確，又告訴人丙○○於原審已經詰問，敘明本案過程在卷，
    另劉秀香雖係該談判處所餐廳之老闆，並未參與談判，對本
    案之過程未必明瞭，且係被告之姊，亦難期待其為公正客觀
    之證言，且本案業據證人丙○○證述明確，是被告聲請傳訊
    丙○○及劉秀香，核無必要，被告等犯行堪予認定，應依法
    論科。
二、論罪科刑：
  (一)核被告乙○○所為，係犯刑法第三百零二條第一項以非法方
    法，剝奪人之行動自由罪、第三百四十六條第一項恐嚇取財
    罪。
  (二)被告乙○○與甲○○、「邱奕堂」、「饒志文」間就上述犯
    行有犯意之聯絡及行為之分擔，皆為共同正犯。
  (三)被告乙○○所犯前開二罪，犯意各別，行為互殊，應予分論
    並罰。
  (四)按刑法第三百零二條第一項之罪，與同法第三百零四條第一
    項及同法第三百零五條之罪，所保護之法益均為被害人之自
    由。剝奪人之行動自由罪，不外以強暴脅迫為手段，且較他
    罪為重，縱其目的在行無義務之事或妨害他人行使權利或恐
    嚇他人，仍應逕依刑法第三百零二條第一項論處，無適用同
    法第三百零四條、第三百零五條之餘地（最高法院七十六年
    度台上字第三五一一號判決要旨參照）。被告乙○○於恐嚇
    取財行為結束後，復對告訴人為恐嚇之行為，惟該恐嚇行為
    係於剝奪告訴人行動自由期間，參諸前揭最高法院七十六年
    度台上字第三五一一號判決要旨，就該恐嚇、強制部分不另
    論罪，僅依刑法第三百零二條第一項論處。
  (五)起訴書事實欄內已載明被告等對告訴人妨害自由之行為，惟
    於證據並所犯法條欄內漏未敘及，本院自得審酌，併此敘明
    。
  (六)被告乙○○於九十三年間，因施用毒品案件，經原審法院九
    十三年度訴字第四二七號刑事判決判處有期徒刑八月、六月
    ，並經定應執行有期徒刑一年確定；於九十四年間，復因竊
    盜案件，經台灣新竹地方法院以九十四年竹北簡字第三十二
    號刑事判決判處有期徒刑五月確定，前揭有期徒刑八月、六
    月、五月經台灣新竹地方法院以九十四年度聲字第五三二號
    裁定定應執行有期徒刑一年四月確定。於九十四年間，又因
    施用毒品案件，經原審九十四年度訴字第一四六三號刑事判
    決判處有期徒刑八月、六月，並經定應執行有期徒刑一年；
    於九十五年間，另因竊盜案件，經原審九十五年度易字第三
    四九號刑事判決判處有期徒刑一年，經上訴後經本院九十五
    年度上易字第一０三四號刑事判決駁回上訴確定，前揭有期
    徒刑八月、六月、一年經本院以九十五年度聲字第一八六四
    號裁定定應執行有期徒刑一年十一月，與前揭經定應執行有
    期徒刑一年四月接續執行，於九十六年四月十三日假釋付保
    護管束，刑期至九十六年七月十六日屆滿，在所餘刑期內未
    經撤銷假釋，其未執行之刑以已執行論，此有卷附本院被告
    前案紀錄表可按，其受有期徒刑之執行完畢，五年以內故意
    再犯有期徒刑以上之本罪，為累犯，依法加重其刑。
三、原審法院因認被告乙○○犯行事證明確，適用刑法第28條、
    第302條第1項、第346條第1項、第47條第1項、第51條第5款
    ，刑法施行法第1條之1第1項、第2項前段之規定，並審酌被
    告之素行，前揭行為之犯罪動機、被告乙○○乘機以此機會
    謀取不法利益、所用之手段、造成告訴人之傷害及對社會秩
    序所生危害及犯罪後態度等一切情狀，恐嚇取財部分量處有
    期徒刑柒月；又共同以非法方法，剝奪人之行動自由部分，
    處有期徒刑月。應執行有期徒刑捌月。另就下第四項部分
    不另為無罪諭知，原審認事用法並無不當、量刑亦甚妥適。
    至被告仍辯稱伊僅係居中協調，並未涉入渠等之糾紛等情，
    指摘原判決提起上訴，惟查原判決已就被告所辯各項，已綜
    合全部卷證資料，逐一斟酌判斷，於理由內詳敘其所憑之證
    據及認定之理由，已如上述，被告上訴意旨所指上開諸端僅
    就同一證據資料為相異之評價或係不影響於判決本旨事項單
    純再為事實上之爭辯」或屬原審「取捨證據及證據證明力判
    斷」職權之合法行使，是其上訴為無理由，應予駁回。另檢
    察官係依循告訴人之聲請：「被告犯後迄未與被害人和解，
    賠償損失，將本票歸還被害人，亦不肯托出實情，致使其餘
    共犯消遙法外，犯後態度欠佳，量刑過輕」等之觀點或論述
    ，做為訴訟攻防，而缺少以當事人角色對證據價值的主觀判
    斷，且原審判決已就刑法第57條之各項情狀，已就全部卷證
    資料，逐一審酌，已如上述，是從形式上觀察，原判決亦無
    告訴人聲請理由所指之違法情事，是本件公訴人上訴自非具
    体理由，應予駁回。
四、不另為無罪諭知部分：
一、公訴意旨另以：被告甲○○、乙○○及上開二名不詳姓名年
    籍之男子復承之前恐嚇取財之犯意，由該二名年籍姓名不詳
    之男子，於九十七年二月底，至桃園縣中壢市○○路二六九
    號五樓丙○○住處，手持球棒要求丙○○給付剩餘之八萬元
    ，因認被告等涉犯刑法第三百四十六條第一項之恐嚇取財罪
    云云。
二、按犯罪事實應依證據認定之，無證據不得認定犯罪事實；不
    能證明被告犯罪者，應諭知無罪之判決，刑事訴訟法第一百
    五十四條第二項、第三百零一條第一項分別定有明文。又按
    無證據能力、未經合法調查之證據，不得作為判斷之依據，
    同法第一百五十五條第二項復有規定。而如未能發現相當證
    據，或證據不足以證明，自不能以推測或擬制之方法，以為
    裁判基礎；認定犯罪事實所憑之證據，無論為直接證據或間
    接證據，其為訴訟上之證明，須於通常一般之人均不致於有
    所懷疑，而得確信其為真實之程度者，始得據之為有罪之認
    定，最高法院分別著有四十年台上字第八六號判例意旨、七
    十六年台上字第四九八六號判例要旨可資參照。
三、本件公訴人認被告涉有前開犯嫌，無非以告訴人之指述作為
    主要論據。訊據被告甲○○、乙○○均堅詞否認有於前揭時
    、地，與二名男子基於犯意之聯絡，由二名不詳男子前往向
    告訴人恐嚇取財。經查，告訴人雖於偵查中稱當日係由先前
    與被告甲○○一起之二位年輕人即「邱奕堂」、「饒志文」
    有前去要其將積欠之八萬元準備好，惟於本院審理時證稱：
    當天前來之二名男子與先前與被告甲○○一起之二位男子不
    同，且亦無出示借據（見原審審判筆錄第一一、七頁），此
    部分公訴人所憑之證據僅告訴人之證述，然告訴人之證述前
    後不一，難以遽信，而前來進行恐嚇取財之男子，亦無證據
    證明與被告甲○○、乙○○有何關聯，是本件公訴所據之事
    證自有未足，揆以首揭說明意旨，本應為被告等無罪之諭知
    ，惟檢察官起訴意旨認與被告等所犯之前揭恐嚇取財罪部分
    有接續犯之一罪關係，原審爰不另為無罪之諭知，經核亦無
    不合，檢察官前揭上訴亦無理由，應併予駁回。
參、被告甲○○部分：
一、按不服地方法院之第一審判決而上訴者，應向管轄第二審之
    高等法院為之；上訴書狀應敘述具體理由；第二審法院認為
    上訴書狀未敘述理由或上訴有第362 條前段情形，應以判決
    駁回之，刑事訴訟法第361條第1、2項、第367條前段明文規
    定。而所謂具體理由，必係依據卷內既有訴訟資料或提出新
    事證，指摘或表明第一審判決有何採證認事、用法或量刑等
    足以影響判決本旨之不當或違法，而構成應予撤銷之具體事
    由，始克當之（例如：依憑證據法則具體指出所採證據何以
    不具證據能力，或依憑卷證資料，明確指出所為證據證明力
    之判斷如何違背經驗、論理法則）；倘僅泛言原判決認定事
    實錯誤、違背法令、量刑失之過重或輕縱，而未依上揭意旨
    指出具體事由，或形式上雖已指出具體事由，然該事由縱使
    屬實，亦不足以認為原判決有何不當或違法者（例如：對不
    具有調查必要性之證據，法院未依聲請調查亦未說明理由，
    或援用證據不當，但除去該證據仍應為同一事實之認定），
    皆難謂係具體理由，俾與第二審上訴制度旨在請求第二審法
    院撤銷、變更第一審不當或違法之判決，以實現個案救濟之
    立法目的相契合，並節制濫行上訴（最高法院97年度台上字
    第892 號判決參照）。是倘上訴人之上訴書狀雖敘述上訴理
    由，形式上雖已指出具體事由，然該事由縱使屬實，亦不足
    以認為原判決有何不當或違法者，即與未敘述具體理由無異
    ，所為上訴，即非適法。
二、查被告上訴意旨僅泛稱告訴人丙○○之筆錄與事實不符，伊
    未有起訴書所示之犯行等語，惟並未具体指明告訴人何項筆
    錄與何事實不符。經查原判決論處被告甲○○有原審判決事
    實欄之罪刑，已敘明其所憑證據及認定理由，且於其有利及
    不利之證據均經詳予調查，對於上訴人否認有該等犯行之所
    辯，何以係卸責之詞，不足採信，並已依據卷內證據資料，
    逐一指駁，併說明其證據之取捨及證據證明力判斷之心證理
    由，並審酌被告等之素行、犯罪動機、所用之手段、造成告
    訴人之傷害及對社會秩序所生危害及犯罪後態度等一切情狀
    ，各量處原審判決所示之刑，並無被告上訴意旨所指之不當
    及違法。另檢察官係依循告訴人之聲請：「被告犯後迄未與
    被害人和解，賠償損失，將本票歸還被害人，亦不肯托出實
    情，致使其餘共犯消遙法外，犯後態度欠佳，量刑過輕」等
    情提起上訴，查：按告訴人之告訴，目的在促使偵查權之發
    動，而案件之起訴或上訴，目的在案件之繫屬，亦即當事人
    與法院發生訴訟關係。在偵查程序，檢察官與告訴人係單向
    關係，而在法院審理程序，法院與當事人（檢察官、被告）
    係三方關係，告訴人並不在其中。從而，案件審理程序中，
    檢察官不得單純引述告訴人之觀點或論述，做為訴訟攻防，
    而缺少以當事人角色對證據價值的主觀判斷，如此易導致訴
    訟程序中訴訟主體定位不明，甚至影響被告防禦權之行使。
    本件檢察官上訴僅記載告訴人對原判決之意見陳述為理由，
    而非以檢察官自身參與訴訟，對證據能力之取捨，證明力有
    無違背經驗法則、論理法則之判斷，據以檢驗原判決有無違
    背法令，或提出新事證，具體指摘原判決有何不當，殊難認
    其上訴書狀所載與刑事訴訟法第361條第2項「應敘述具體理
    由、之要件相契合。揆諸上開說明，自非屬得上訴第二審之
    具體事由，應認本件上訴違背法律上程式，予以駁回，並不
    經言詞辯論為之。又本件被告甲○○於提起第二審上訴後，
    於民國97年9月15日死亡，雖有戶籍謄本可資為憑，但本件
    上訴均無具体理由已如前述，顯與法律規定得為第二審上訴
    理由之法定上訴要件不符。復按：不合法之上訴中被告死亡
    者，仍應將上訴駁回（最高法院著有29年上字第1328號判例
    ），乃因唯有合法之上訴，始生移審之效力，倘非適法，即
    無此效，下級審法院縱將卷、證送交上級審法院，上級審仍
    應就該上訴是否合法一節，先行形式上之審查，一旦認為不
    合法律上之程式，自毋庸為其他程序或實體事項之審理，故
    本件被告甲○○部分逕以上訴不合法為由，判決駁回之（最
    高法院97台非字第447號判決參照），並不經言詞辯論為之
    。
據上論斷，應依刑事訴訟法第367條前段、第368條、第372條，
判決如主文。
本案經檢察官郭弘佑到庭執行職務。
中    華    民    國    97    年    11    月    12    日
                  刑事第二庭審判長法  官  洪光燦
                                  法  官  林恆吉
                                  法  官  宋明蒼
以上正本證明與原本無異。
剝奪他人行動自由部分如不服本判決，應於收受送達後10日內向
本院提出上訴書狀，其未敘述上訴之理由者並得於提起上訴後10
日內向本院補提理由書（均須按他造當事人之人數附繕本）「切
勿逕送上級法院」。
其餘不得上訴。
                                  書記官  駱麗君
中    華    民    國    97    年    11    月    12    日
附錄本案論罪科刑法條全文
中華民國刑法第302條
（剝奪他人行動自由罪）
私行拘禁或以其他非法方法，剝奪人之行動自由者，處 5 年以下
有期徒刑、拘役或 3 百元以下罰金。
因而致人於死者，處無期徒刑或 7 年以上有期徒刑，致重傷者，
處 3 年以上 10 年以下有期徒刑。
第 1 項之未遂犯罰之。
中華民國刑法第346條
（單純恐嚇罪）
意圖為自己或第三人不法之所有，以恐嚇使人將本人或第三人之
物交付者，處6月以上5年以下有期徒刑，得併科1千元以下罰金
。
以前項方法得財產上不法之利益，或使第三人得之者，亦同。
前二項之未遂犯罰之。


司法院資訊處製作；財團法人民間司法改革基金會備份。
